Minutes et répertoires du notaire Philippe Edme FOUCHER, septembre 1834 - 7 juillet 1865 (étude XIII)
Archives nationales
- Minutes de Philippe Edme FOUCHER, 1808 - 1887; MC/ET/XIII/665 - MC/ET/XIII/1162
  - Minutes. 1851, avril - mai, avril - mai 1851; MC/ET/XIII/753
    - Succession, notoriete., 22 mai 1851; MC/ET/XIII/753
      Nom, qualité: (Mme ou Mlle) Rochedragon de, Marguerite Rosalie.
      Domicile: Paris (Paris) rue Basse du Rempart, 44.
      Relations: veuve de l'intervenant 2, veuve de l'intervenant 3.
      Nom, qualité: (M.) Dumollin de Bezieux, Jean Baptiste Nicolas.
      Nom, qualité: (M.) Dessey Du Leyris de Bonnaud de, Marie Louis Jacques.
      Domicile: Paris (Paris) rue Basse du Rempart, 44
    - Transport, créance, 60753 f., 22 mai 1851; MC/ET/XIII/753
      Domicile: Paris (Paris) rue Caumartin, 31.
      Nom, qualité: (Mme ou Mlle) Carlier, Genevieve Henriette.
      Relations: séparé(e) de bien par justice de l'intervenant 1
    - Procuration rente publique, vente de rente etat 5%, 200 f., 22 mai 1851; MC/ET/XIII/753
      Nom, qualité: (M.) Brindeau, Pierre Achille.
      Profession: inspecteur de chemin de fer de strasbourg, Paris (Paris).
      Relations: fils de l'intervenant 1
    - Procuration par Claire-Adèle Grau de Saint-Vincent à Aimé-Louis Champollion-Figeac, bibliothècaire la Bibliothèque nationale, son mari, pour régler les successions d'Adélaïde-Marie-Jeanne Lutton, veuve de Michel-Firmin Grau de Saint-Vincent, et épouse de Jean-Baptiste-Simon Lefèbvre, et de celle d'Antoine-Jean-Baptiste-Michel Grau de Saint-Vincent., 23 mai 1851; MC/ET/XIII/753
      procuration; Champollion-Figeac, Aimé-Louis; Grau de Saint-Vincent, Claire-Adèle; Lutton, Adélaïde-Marie-Jeanne; Grau de Saint-Vincent, Michel-Firmin; Lefèbvre, Jean-Baptiste-Simon; Grau de Saint-Vincent, Antoine-Jean-Baptiste-Michel; bibliothécaire
    - Procuration acte, prise de possession de succession., 23 mai 1851; MC/ET/XIII/753
      Nom, qualité: (Mme ou Mlle) Grau de Saint-Vincent, Claire Adele.
      Domicile: Paris (Paris) rue de la Victoire, 63.
      Relations: héritier de l'intervenant 2, petite-fille de l'intervenant 2, héritier de l'intervenant 5, fille de l'intervenant 5, épouse de l'intervenant 6.
      Nom, qualité: (Mme ou Mlle) Lutton, Adelaide Marie Jeanne.
      Relations: veuve de l'intervenant 3, épouse de l'intervenant 4.
      Nom, qualité: (M.) Grau de Saint-Vincent, Michel Firmin.
      Nom, qualité: (M.) Lefebvre, Jean Baptiste Simon.
      Nom, qualité: (M.) Champollion-Figeac, Aime Louis.
      Profession: bibliothecaire, Paris (Paris), Bibliotheque Nationale.
      Domicile: Paris (Paris) rue de la Victoire, 63
    - Obligation, emprunt, 2000 f., 24 mai 1851; MC/ET/XIII/753
      Nom, qualité: (M.) Lafon Dit Lacroix, Jean Bernard.
      Profession: architecte, Paris (Paris).
      Domicile: Paris (Paris) rue du Faubourg-du-Temple, 25.
      Nom, qualité: (M.) Magrina, Augustin Bernard.
    - Succession, notoriete., 27 mai 1851; MC/ET/XIII/753
      Nom, qualité: (M.) Koreff, Jean Ferdinand.
      Profession: docteur en medecine, conseiller d'etat de prusse.
    - Vente, terre, 29140 f, Rubecourt (Ardennes)., 27 mai 1851; MC/ET/XIII/753
      Nom, qualité: (Mme ou Mlle) Gibert, Camille Sophie.
      Domicile: Paris (Paris) rue de Provence, 54.
      Domicile: Paris (Paris) rue de Provence.
      Nom: Commune de Rubecourt (Ardennes)
    - Reconnaissance, dépôt, ecritures., 27 mai 1851; MC/ET/XIII/753
      Nom, qualité: (Mme ou Mlle) Gengnagel, Blanche Cecile Alexandrine Geraldine.
      Profession: intendant militaire, propriétaire.
      Domicile: Paris (Paris) rue des Martyrs.
      Nom, qualité: (Mme ou Mlle) Constant-Dupuis, Josephine.
      Domicile: Paris (Paris) rue Grenelle-St-Germain, 182
    - Obligation, emprunt, 25000 f., 28 mai 1851; MC/ET/XIII/753
      Nom, qualité: (M.) Gibert, Charles Therese Theodore.
      Domicile: Crecy (Seine-et-Marne)
  - Minutes. 1851, juin - juillet, juin - juillet 1851; MC/ET/XIII/754
    - Procuration rente publique, arrerages de rente publique., 4 juin 1851; MC/ET/XIII/754
      Nom, qualité: (M.) Pallavicino, Stephano Ludovico.
      Domicile: Genes (italie).
      Nom, qualité: (M.) Gibert, Arthur Louis.
      Profession: agent-de change, Paris (Paris).
      Domicile: Paris (Paris) rue Neuve-de-Berry, 9
    - Succession, notoriete., 4 juin 1851; MC/ET/XIII/754
      Nom, qualité: (M.) Lehmann, Leon.
      Profession: capitaine d'artillerie (retraite).
    - Mainlevee, hypotheque., 5 juin 1851; MC/ET/XIII/754
      Nom, qualité: (M.) Leduc, Marie Michel.
      Domicile: Paris (Paris) rue de Provence, 58.
      Nom, qualité: (M.) Coussaud de Massignac, Jean Pierre.
    - Procuration acte, remboursement d'emprunt, 8000 f., 7 juin 1851; MC/ET/XIII/754
      Nom, qualité: (M.) Dreville Senecterre de, Louis Henri.
      Domicile: Paris (Paris) rue Richer, 30.
      Nom, qualité: (M.) Estreyer, Pierre Claude Auguste.
      Profession: clerc de notaire, Paris (Paris).
      Domicile: Paris (Paris) rue de la Ville-l'Eveque, 26
    - Succession, liquidation., 7 juin 1851; MC/ET/XIII/754
      Nom, qualité: (M.) Gibert, Cesaire Augustin.
    - Obligation, emprunt, 16000 f., 10 juin 1851; MC/ET/XIII/754
      Nom, qualité: (M.) Boisgelin de, Bruno Louis Marie Victor.
      Domicile: Paris (Paris) rue de l'Universite, 109.
      Nom, qualité: (M.) Bresson, Leopold Amable.
      Domicile: Lamarche (Vosges)
    - Procuration revenus, toucher et recevoir toutes sommes., 11 juin 1851; MC/ET/XIII/754
      Nom, qualité: (Mme ou Mlle) Morand, Emilie Louise Euphrosine Elise.
      Domicile: Neuilly-sur-Seine (Hauts-de-Seine).
    - Succession, inventaire apres décès., 11 juin 1851; MC/ET/XIII/754
    - Succession, inventaire apres décès., 12 juin 1851; MC/ET/XIII/754
      Nom, qualité: (Mme ou Mlle) Schmit, Rose Marguerite.
      Domicile: Paris (Paris) rue Truffaut, 28.
      Nom, qualité: (M.) Gerard, Jacques.
      Profession: employe, Paris (Paris).
      Domicile: Paris (Paris) rue Truffaut, 28
    - Succession, transport., 13 juin 1851; MC/ET/XIII/754
      Nom, qualité: (Mme ou Mlle) Rispail, Marie.
      Domicile: Paulhene (Cantal).
      Nom, qualité: (M.) Michel Dit La Pologne, Jean Antoine.
      Domicile: Paulhene (Cantal)
    - Procuration acte, vente de rentes état jusqu'au montant d'un legs, 30 000 f., 13 juin 1851; MC/ET/XIII/754
      Nom, qualité: (M.) Rochedragon de, Anselme Francois Henri.
      Relations: légataire universel de l'intervenant 5.
      Nom, qualité: (Mme ou Mlle) Rochedragon, Marie Charlotte Aimee Sidonie.
      Domicile: Berlencourt-le-Cauroy (Pas-de-Calais).
      Relations: fille de l'intervenant 1, épouse de l'intervenant 3.
      Nom, qualité: (M.) Beaufort de, Alphonse Charles Marie.
      Nom, qualité: (M.) Potier de La Berthelliere, Jacques Louis Authun.
      Domicile: Paris (Paris) rue de Provence, 44.
      Relations: veuve de l'intervenant 6, veuve de l'intervenant 7, donateur(s) de l'intervenant 8.
      Nom, qualité: (M.) Dessey Du Legris de Bonnaud, Marie Louis Jacques.
      Nom: Commune.
      Domicile: Dorat (Puy-de-Dôme)
    - Mainlevee, hypotheques., 16 juin 1851; MC/ET/XIII/754
      Nom, qualité: (M.) Martin, Alexis.
      Domicile: Paris (Paris) rue du Bouloi, 17.
      Nom, qualité: (M.) Boyer (fils).
      Profession: négociant en grains, Beziers (Hérault).
    - Obligation, emprunt, 46000 f., 16 juin 1851; MC/ET/XIII/754
      Nom, qualité: (M.) Georges, Leonard Georges.
      Profession: propriétaire, entrepreneur de batiments, Paris (Paris).
      Domicile: Paris (Paris) rue de Penthievre.
      Nom, qualité: (M.) Regnault, Charles Louis.
      Domicile: Paris (Paris) rue de Luxembourg.
      Nom, qualité: (M.) Fontaine, Felicite Jules.
      Domicile: Paris (Paris) rue de Breda, 9.
      Nom, qualité: (M.) Marentini, Jean Baptiste Jules.
      Profession: lieutenant.
      Domicile: Clermont-Ferrand (Puy-de-Dôme) Garnison
    - Vente, moitie indivise de maison, Batignolles-Monceaux (Paris) rue Cardinet, 1., 16 juin 1851; MC/ET/XIII/754
      Nom, qualité: (M.) Decobecq, Elie.
      Domicile: Batignolles-Monceaux (les) (Paris) rue Cardinet, 1.
      Nom, qualité: (Mme ou Mlle) Cardon, Alexandrine Adele.
    - Succession, inventaire apres décès., 16 juin 1851; MC/ET/XIII/754
      Nom, qualité: (Mme ou Mlle) Guenot, Euphrasie Therese.
      Domicile: Paris (Paris) rue du Faubourg-St-Honore, 192.
      Nom, qualité: (M.) Dubarle, Isidore Emile.
      Profession: epicier (marchand), Paris (Paris).
      Domicile: Paris (Paris) rue du Faubourg-St-Honore, 192
    - Notoriete, rectificatif de nom., 24 juin 1851; MC/ET/XIII/754
      Nom, qualité: (Mme ou Mlle) Zettle, Marie Rose Elie.
      Domicile: Paris (Paris) rue de la Pepiniere, 71.
      Nom, qualité: (M.) Godard, Jean Francois Norbert.
      Domicile: Paris (Paris) rue de la Pepiniere, 71
    - Testament olographe, depot., 25 juin 1851; MC/ET/XIII/754
      Nom, qualité: (M.) Roger, Theodore.
      Domicile: Paris (Paris) rue Neuve-Breda, 22
    - Succession, notoriete., 27 juin 1851; MC/ET/XIII/754
      Nom, qualité: (M.) Boue, Guillaume.
    - Mainlevee, hypotheques., 28 juin 1851; MC/ET/XIII/754
      Nom, qualité: (Mme ou Mlle) Bergeron D'Anguy, Francoise Elisabeth.
      Domicile: Paris (Paris) rue de Monceaux, 11.
      Nom, qualité: (M.) Meslin, Clair Achille.
      Profession: magistrat (ancien).
      Domicile: Paris (Paris) rue Monceaux, 11
    - Procuration rente publique, dépôt, vente de rentes etat., 1er juillet 1851; MC/ET/XIII/754
      Nom, qualité: (M.) Billaudel, Prosper.
      Profession: prefet de la moselle (ancien).
      Domicile: Lessy (Moselle).
      Nom, qualité: (M.) Decain, Paul.
      Profession: caissier, Paris (Paris).
      Domicile: Paris (Paris) rue du Sentier, 30
    - Succession, inventaire apres décès., 1er juillet 1851; MC/ET/XIII/754
      Nom, qualité: (M.) Picheran, Joseph.
      Profession: propriétaire, carrossier (ancien), Paris (Paris).
      Domicile: Paris (Paris) rue de la Pepiniere, 60
    - Procuration rente publique, dépôt, vente de rente etat 3%, 2000 f., 1er juillet 1851; MC/ET/XIII/754
      Nom, qualité: (Mme ou Mlle) Roy, Alexandrine Laure Sophie.
      Domicile: Ablois (Marne).
      Nom, qualité: (M.) Bonamour de Talhouet, Auguste Frederic.
      Nom, qualité: (M.) Mancuit, Antoine Desire.
      Domicile: Paris (Paris) rue de la Chaussée-d'Antin, 66
    - Mariage., 2 juillet 1851; MC/ET/XIII/754
      Nom, qualité: (M.) Tacuber Dit Teuber, Faustin Alexandre.
      Profession: chapelier (marchand), Paris (Paris).
      Domicile: Paris (Paris) rue de Choiseul, 18.
      Nom, qualité: (M.) Tacuber, Jean Geoffroy.
      Profession: epicier (marchand), Oisonville (Eure-et-Loir).
      Domicile: Oisonville (Eure-et-Loir).
      Nom, qualité: (Mme ou Mlle) Mallard, Aimee Ernestine.
      Domicile: Paris (Paris) rue Notre-Dame-de-Lorette, 56.
      Nom, qualité: (M.) Pinguet, Pierre Benjamin.
      Domicile: Saint-Michel-d'Alescourt (Seine-Maritime)
    - Succession, renonciation, depot., 4 juillet 1851; MC/ET/XIII/754
      Profession: capitaine d'artillerie, Paris (Paris).
    - Succession, acte de décès, depot., 4 juillet 1851; MC/ET/XIII/754
      Nom, qualité: (M.) Berlandina, Abraham.
      Domicile: Camberwell (angleterre)
    - Inventaire après décès de Jean-Ferdinand Koreff, médecin, conseiller d'état du roi de Prusse, conseiller supérieur intime de régence, professeur de l'université de Berlin, chirurgien-major de la garde royale prusienne, chevalier de la croix de fer et de l'aigle rouge., 5 juillet 1851; MC/ET/XIII/754
      Importante bibliothèque médicale en français et allemand.
      inventaire après décès; Koreff, Jean-Ferdinand; médecin; chirurgien
    - Succession, inventaire apres décès., 5 juillet 1851; MC/ET/XIII/754
      Profession: docteur en medecine, conseiller de prusse, professeur d'universite, Berlin (allemagne).
      Domicile: Paris (Paris) rue Basse-du-Rempart, 30
    - Procuration revenus., 7 juillet 1851; MC/ET/XIII/754
      Nom, qualité: (M.) Clermont-Tonnerre de, Amedee Anatole Louis Sosthene.
      Domicile: Paris (Paris) rue de Berlin, 7.
      Nom, qualité: (M.) Bege, Marie Laure.
    - Declaration, ouverture dans le parapet defensif du canal pour faire passer un chenal avec deux chemins de halage, Paris (Paris) Canal Saint-Denis., 7 juillet 1851; MC/ET/XIII/754
      Profession: propriétaire, concessionnaire des canaux, Paris (Paris).
      Nom, qualité: (Mme ou Mlle) Hainguerlot, Rose Emilie Auguste Pamela.
      Profession: concessionnaire des canaux, Paris (Paris).
      Domicile: Paris (Paris) rue Notre-Dame-de-Lorette, 20.
      Relations: épouse de l'intervenant 3.
      Nom, qualité: (M.) Bourdon de Vatry, Alphee.
      Profession: membre de l'assemblee legislative, Paris (Paris).
      Domicile: Paris (Paris) rue Notre-Dame-de-Lorette, 20
    - Succession, inventaire apres décès., 7 juillet 1851; MC/ET/XIII/754
      Nom, qualité: (Mme ou Mlle) Michelet, Louise Caroline.
      Domicile: Paris (Paris) rue Neuve-St-Denis, 7.
      Nom, qualité: (M.) Witkam, Jean Jacques.
      Profession: tourneur en cuivre, Paris (Paris).
      Domicile: Paris (Paris) rue Neuve-St-Denis, 7
    - Mainlevee, hypotheque., 8 juillet 1851; MC/ET/XIII/754
      Nom: Banque Ardouin et Cie.
      Nom, qualité: (M.) Bouchard.
      Profession: négociant, Chatillon-sur-Indre (Indre).
      Domicile: Chatillon-sur-Indre (Indre)
    - Inventaire après décès de Théodore Roger, médecin., 9 juillet 1851; MC/ET/XIII/754
      '...une guitare, une flûte en ebène et un petit lot de musique...un flageolet, une flûte garnie en argent...un fifre...'
      inventaire après décès; Roger, Théodore; médecin
    - Succession, inventaire apres décès., 9 juillet 1851; MC/ET/XIII/754
    - Mariage., 9 juillet 1851; MC/ET/XIII/754
      Profession: orfevre (ouvrier), Paris (Paris).
      Nom, qualité: (M.) Witkam, Leonard.
      Nom, qualité: (Mme ou Mlle) Ray, Antoinette.
      Profession: ouvriere en modes, Paris (Paris).
      Domicile: Paris (Paris) rue du Faubourg-St-Martin, 50.
      Nom, qualité: (M.) Ray, Jacques.
      Profession: chocolatier
    - Mainlevee, hypotheque., 9 juillet 1851; MC/ET/XIII/754
      Nom, qualité: (Mme ou Mlle) Sacy, Laure.
      Domicile: Paris (Paris) rue d'Aumale, 27.
      Nom, qualité: (M.) Fouquier, Robert Frederic.
      Nom, qualité: (Mme ou Mlle) Bance, Marie Adelaide.
      Domicile: Paris (Paris) avenue des Champs-Elysees, 144.
      Nom, qualité: (M.) Goulu, Felix Sebastien.
      Nom, qualité: (M.) Goulu, Adolphe Philippe Sebastien.
      Domicile: Paris (Paris) avenue des Champs-Elysees, 144
    - Procuration revenus., 10 juillet 1851; MC/ET/XIII/754
      Nom, qualité: (M.) Vandermersh, Charles Constant.
    - Procuration rente publique, dépôt, vente de rente etat 5%, 620 f., 12 juillet 1851; MC/ET/XIII/754
      Nom, qualité: (M.) Gaudard, Edouard Augustin.
      Profession: négociant, Havre (le) (Seine-Maritime).
      Domicile: Havre (le) (Seine-Maritime).
      Nom, qualité: (M.) Lefevre, Jacques Gerard Francois.
      Domicile: Paris (Paris) rue du Faubourg-Poissonniere, 60
    - Obligation, emprunt, 20 000 f., 12 juillet 1851; MC/ET/XIII/754
      Nom, qualité: (M.) Le Goupil Haut-Marais, Louis Auguste Bienaime.
      Nom, qualité: (M.) Roux, Nicolas Victor.
      Domicile: Paris (Paris) rue Joubert, 4
    - Quittance, remboursement d'emprunt, 50 000 f., 14 juillet 1851; MC/ET/XIII/754
      Nom, qualité: (M.) Marechal, Nicolas Antoine.
      Domicile: Paris (Paris) rue Saint-Sebastien, 29.
      Nom, qualité: (M.) Dambry, Charles Etienne.
      Domicile: Paris (Paris) rue de Bretagne, 25.
      Nom, qualité: (Mme ou Mlle) Dambry, Eugenie Francoise Charlotte.
      Domicile: Guise (Aisne).
      Nom, qualité: (M.) Balitrand, Jean.
      Domicile: Paris (Paris) rue Saint-Denis, 248
    - Mainlevee, hypotheque., 15 juillet 1851; MC/ET/XIII/754
      Nom, qualité: (Mme ou Mlle) Parran, Anne Catherine.
      Domicile: Paris (Paris) rue Saintt-Nicolas-d'Antin, 48.
      Nom, qualité: (M.) Bouilland, Joseph.
      Domicile: Paris (Paris) rue Saint-Nicolas-d'Antin, 48.
      Nom, qualité: (M.) Falcon, Achille.
      Domicile: Paris (Paris) rue Laffitte, 98
    - Succession, testament olographe, depot., 15 juillet 1851; MC/ET/XIII/754
      Nom, qualité: (M.) Aubert, Auguste Louis Rene.
      Profession: teneur de livres, Paris (Paris).
      Domicile: Paris (Paris) rue Charlot, 32
    - Mainlevee, renonciation, hypotheque., 16 juillet 1851; MC/ET/XIII/754
      Domicile: Paris (Paris) rue de la Pepiniere, 67
    - Succession, liquidation., 16 juillet 1851; MC/ET/XIII/754
      Nom, qualité: (Mme ou Mlle) Denis, Fanny Josephe.
      Domicile: Paris (Paris) rue des Lions-St-Paul, 5.
      Nom, qualité: (M.) Caudron, Georges Victor.
      Profession: négociant (ancien), Passy (Saône-et-Loire).
      Domicile: Passy (Saône-et-Loire)
    - Mariage., 16 juillet 1851; MC/ET/XIII/754
      Nom, qualité: (M.) Captier, Victor Emile.
      Profession: dessinateur, Paris (Paris).
      Domicile: Paris (Paris) rue Neuve-St-Eustache, 44.
      Nom, qualité: (M.) Captier, Jean Pierre Rene.
      Domicile: Paris (Paris) rue de la Barouillere, 5.
      Nom, qualité: (Mme ou Mlle) Charles, Jeanne Alexandrine.
      Domicile: Paris (Paris) rue de la Barouillere, 5
    - Mainlevée, renonciation, hypothèques, 20 000 f., 17 juillet 1851; MC/ET/XIII/754
      Nom, qualité: (M.) Bodson, Jean Francois Marie.
      Domicile: Paris (Paris) rue des Martyrs, 27.
      Nom, qualité: (M.) Mariton
    - Succession, inventaire apres décès., 19 juillet 1851; MC/ET/XIII/754
    - Délivrance de legs, legs, meubles et rente etat 5%, 70 f., 21 juillet 1851; MC/ET/XIII/754
      Nom, qualité: (Mme ou Mlle) Aubert, Melanie.
      Domicile: Paris (Paris) rue Monsieur-le-Prince, 61.
      Relations: veuve de l'intervenant 2, héritier de l'intervenant 3.
      Nom, qualité: (M.) Godefroy, Pierre Francois.
      Domicile: Paris (Paris) rue Charlot, 32.
      Nom, qualité: (M.) Leroy, Louis Jules.
      Profession: fondeur en cuivre, Paris (Paris).
      Nom, qualité: (M.) Rousseau, Pierre Alfred.
      Domicile: Paris (Paris) rue Guy-Labrosse, 15.
      Nom, qualité: (M.) Roy, Antoine Desire.
      Profession: monteur en bronze, Paris (Paris).
      Domicile: Paris (Paris) rue Vieille-du-Temple, 106.
      Nom, qualité: (Mme ou Mlle) Feuillet, Marie Adele.
      Relations: épouse de l'intervenant 6, legataire de l'intervenant 3
    - Vente, terrain, 3000 f, Paris (Paris) rue Saint-Germain-des-Pres, 40., 22 juillet 1851; MC/ET/XIII/754
      Domicile: Montrouge (Hauts-de-Seine).
      Nom, qualité: (Mme ou Mlle) Levionnais, Marie Adele.
      Domicile: Paris (Paris) rue Bailleul, 14 et 16.
      Nom, qualité: (M.) Berthelemy, Jean Isidore.
      Nom, qualité: (M.) Creuse, Joseph.
      Profession: négociant (ancien).
      Nom, qualité: (Mme ou Mlle) Rouillon, Sophie Renestine.
      Domicile: Paris (Paris) rue du Faubourg-du-Temple, 29
    - Mariage., 22 juillet 1851; MC/ET/XIII/754
      Nom, qualité: (M.) Rispal, Antoine.
      Profession: garcon d'hotel, Paris (Paris).
      Domicile: Paris (Paris) rue des Martyrs, 42.
      Nom, qualité: (Mme ou Mlle) Martin, Eleonore.
      Profession: lingere, Paris (Paris).
      Domicile: Paris (Paris) rue des Martyrs, 22.
      Relations: fille de l'intervenant 3.
      Nom, qualité: (M.) Martin, Joseph.
      Profession: boulanger, Paris (Paris).
      Domicile: Paris (Paris) rue des Martyrs, 22
    - Succession, execution testamentaire, consentement., 23 juillet 1851; MC/ET/XIII/754
      Profession: docteur en medecine
    - Succession, inventaire apres décès., 23 juillet 1851; MC/ET/XIII/754
      Nom, qualité: (M.) Auber, Adelaide Desiree.
      Nom, qualité: (M.) Leroy, Antoine Joseph.
    - Mariage., 25 juillet 1851; MC/ET/XIII/754
      Nom, qualité: (M.) Mazabrand, Jean Julien.
      Profession: professeur de langues, Paris (Paris).
      Domicile: Paris (Paris) rue Saint-Pierre-Popincourt, 22.
      Nom, qualité: (M.) Mazabrand, Jacques.
      Domicile: Solignac (Haute-Vienne).
      Nom, qualité: (Mme ou Mlle) Bidat, Nicole Narcisse.
      Domicile: Paris (Paris) rue Vieille-du-Temple, 93.
      Nom, qualité: (M.) Bidat, Laurent.
    - Succession, transport de droits., 26 juillet 1851; MC/ET/XIII/754
      Intervenant 1, indirect:
      Nom, qualité: (M.) Gueroult de Boutemont, David Gabriel Antoine.
    - Succession, inventaire apres décès., 29 juillet 1851; MC/ET/XIII/754
      Nom, qualité: (Mme ou Mlle) Long, Charles Aimee.
      Domicile: Paris (Paris) rue Blanche, 42.
      Nom, qualité: (M.) Fouquier, Louis Frederic Gilbert Francois.
    - Mainlevee, hypotheque sur terres, Surtauville (Eure)., 30 juillet 1851; MC/ET/XIII/754
      Nom, qualité: (Mme ou Mlle) Ancel, Amanda.
      Domicile: Paris (Paris) rue de Provence, 51.
      Relations: veuve de l'intervenant 2, fille de l'intervenant 3, héritier de l'intervenant 3.
      Nom, qualité: (M.) Lambert, Louis.
      Profession: secrétaire general de prefecture, Herault (Hérault).
      Nom, qualité: (M.) Ancel, Noel Louis.
      Profession: propriétaire, officier superieur (ancien).
      Nom, qualité: (M.) Ferrand, Louis Armand.
      Profession: propriétaire, cultivateur, Surtauville (Eure).
      Domicile: Surtauville (Eure)
    - Quittance, créance, 1525 f., 31 juillet 1851; MC/ET/XIII/754
      Nom, qualité: (M.) Dumartin, Joseph Adolphe.
      Domicile: Paris (Paris) rue de Provence, 14.
      Nom, qualité: (M.) Blondeau, Armand.
      Domicile: Paris (Paris) rue Rambuteau, 14
  - Minutes. 1851, août - septembre, août - septembre 1851; MC/ET/XIII/755
    - Mainlevee, hypotheque sur maison, Paris (Paris) avenue des Champs-Elysees, 144., 2 août 1851; MC/ET/XIII/755
      Nom, qualité: (Mme ou Mlle) Say, Laure.
    - Notoriete, nom et prenoms., 4 août 1851; MC/ET/XIII/755
      Nom, qualité: (Mme ou Mlle) Rochedragon de, Marie Charlotte Aimee Sidonie.
      Nom, qualité: (M.) Beauffort, Alphonse Charles Marie.
      Domicile: Berlencourt-le-Cauroy (Pas-de-Calais)
    - Testament., 4 août 1851; MC/ET/XIII/755
      Nom, qualité: (Mme ou Mlle) Ray-Coutin, Francoise.
      Domicile: Paris (Paris) rue de Clery, 19.
      Nom, qualité: (M.) Bret, Francois.
      Domicile: Paris (Paris) rue de Clery, 19
    - Convention, ouverture de jours de souffrance, Montmartre (Paris) passage de l'Elysee-des-Beaux-Arts., 4 août 1851; MC/ET/XIII/755
      Nom, qualité: (M.) Blussaud, Jean Francois.
      Profession: propriétaire, maitre de pension, Paris (Paris).
      Domicile: Montmartre (Paris) passage de l'Elysee-des-Beaux-Arts, 4.
      Nom, qualité: (M.) Lemoine, Louis.
      Domicile: Batignolles (les) (Paris) rue Saint-Louis, 24
    - Mariage., 4 août 1851; MC/ET/XIII/755
      Nom, qualité: (M.) Bernard, Annet Felix.
      Profession: notaire (ancien), employe au chemin-de-fer.
      Domicile: Paris (Paris) rue de la Jussienne, 3.
      Nom, qualité: (M.) Bernard, Francois Antoine.
      Domicile: Clermont-Ferrand (Puy-de-Dôme).
      Nom, qualité: (Mme ou Mlle) Godet, Desiree Basilise.
      Domicile: Paris (Paris) rue Notre-Dame-des-Victoires, 7.
      Nom, qualité: (M.) Gobet, Amable Joseph.
      Profession: cultivateur, Aubromez (Pas-de-Calais).
      Domicile: Aubrometz (Pas-de-Calais)
    - Obligation, emprunt, 8000 f., 5 août 1851; MC/ET/XIII/755
      Domicile: Houilles (Yvelines).
      Nom, qualité: (M.) Feron, Antoine.
      Domicile: Paris (Paris) rue Gregoire-de-Tours, 2 Bis
    - Mainlevee, hypotheque sur domaine, Briare (Loiret) Domaine de Troussebarriere., 5 août 1851; MC/ET/XIII/755
      Nom, qualité: (M.) Lamare, Adrien Antoine Francois.
      Domicile: Paris (Paris) rue du Faubourg-St-Honore, 222.
      Nom: Compagnie Des propriétaires Du Canal de Briare